臺灣高等法院花蓮分院刑事裁定
111年度聲字第55號
聲明疑義人  
即  受刑人  劉少謙



上列聲明疑義人即受刑人因殺人案件，對本院中華民國110年8月
27日所為110年度原上訴字第19號判決，聲明疑義，本院裁定如
下：
　　主  文
聲明疑義駁回。
　　理  由
聲明疑義意旨略以：刑法第47條第1項所謂執行完畢後5年內，
  依立法意旨係指「判決時」，而非「行為時」。伊前案有期徒
  刑於民國105年1月30日執行完畢，於109年7月5日犯本件殺人
  罪，惟臺灣花蓮地方法院於110年4月23日判決時已超過5年，
  所以本院110年度原上訴字第19號判決(下稱本案判決)理由所
  指「累犯」存有疑義，為此聲明疑義等語。
按刑事訴訟法第483條規定，當事人對於有罪裁判之文義有疑義
  者，得向諭知該裁判之法院聲明疑義。所謂諭知該裁判之法院
  ，係指諭知科刑判決，即具體的宣示主刑、從刑之法院而言；
  另對於有罪裁判之解釋有疑義，是指對於科刑判決主文有疑義
  而言；至對於判決之理由，則不許聲明疑義，蓋科刑判決確定
  後，檢察官應依判決主文而為執行，倘主文之意義明瞭，僅該
  主文與理由之關係間發生疑義，並不影響於刑之執行，自無請
  求法院予以解釋之必要（最高法院84年度台聲字第8號、109年
  度台抗字第441號、109年度台聲字第134號刑事裁定參照）。
經查，聲明疑義人即受刑人劉少謙（下稱聲明疑義人）因犯殺
  人案件，原經臺灣花蓮地方法院以109年度原重訴字第1號判決
  論處罪刑，嗣聲明疑義人不服提起上訴，經本院以本案判決撤
  銷原判決，改判處聲明疑義人「劉少謙犯殺人罪，累犯，處有
  期徒刑拾參年拾月」，嗣經最高法院駁回聲明疑義人之上訴而
  確定，有本案判決書節錄影本在卷可稽。是本院所為上開科刑
  判決主文，其文義已甚為明瞭，檢察官依判決主文而為執行，
  並無任何執行上之疑義，自無請求法院予以解釋之必要，或對
  之聲明疑義之餘地。至本案判決認定累犯是否有誤，核屬判決
  有無違背法令之爭議，非聲明疑義之範疇，聲明疑義人若有爭
  執，應另循非常上訴途徑救濟；況本案判決並未依累犯加重其
  刑，對聲明疑義人並無不利，併予敘明。
從而，聲明疑義人以前詞請求解釋，不能認有理由，應予駁回
  。
據上論斷，應依刑事訴訟法第486條，裁定如主文。
中　　華　　民　　國　　111 　年　　4 　　月　　22　　日
                  刑事庭審判長法  官  林信旭
　　　　　　　　　　　　      法  官  劉雪惠
                              法  官  廖曉萍
以上正本證明與原本無異。
如不服本裁定，應於裁定送達後5日內向本院提出抗告狀。抗告
書狀，並應敘述抗告之理由。
因疫情而遲誤不變期間，得向法院聲請回復原狀。
中　　華　　民　　國　　111 　年　　4 　　月　　22　　日
                              書記官  廖子絜